【裁判字號】    95,訴,1067
【裁判日期】    950525
【裁判案由】    毒品危害防制條例
【裁判全文】
臺灣板橋地方法院刑事判決              95年度訴字第1067號
公  訴  人  臺灣板橋地方法院檢察署檢察官
被      告  甲○○
上列被告因違反毒品危害防制條例案件，經檢察官提起公訴（九
十五年度毒偵字第四九一、七００號），本院合議庭裁定由受命
法官獨任依簡式審判程序，判決如下：
    主  文
甲○○連續施用第一級毒品，處有期徒刑柒月。扣案海洛因（合
計淨重壹點壹壹公克、合計淨重零點伍伍公克）及含海洛因殘渣
之夾鏈袋陸個內之海洛因殘渣（量微無法秤重），均沒收銷燬之
；扣案包裝上開毒品之外包裝夾鏈袋共貳拾參個、包裹海洛因毒
品之包裝紙陸張、已使用過之注射針筒壹支、未使用過之注射針
筒陸支，均沒收之。又連續施用第二級毒品，處有期徒刑參月。
應執行有期徒刑玖月。扣案海洛因（合計淨重壹點壹壹公克、合
計淨重零點伍伍公克）及含海洛因殘渣之夾鏈袋陸個內之海洛因
殘渣（量微無法秤重），均沒收銷燬之；包裝上開毒品之外包裝
夾鏈袋共貳拾參個、包裹海洛因毒品之包裝紙陸張、已使用過之
注射針筒壹支、未使用過之注射針筒陸支，均沒收之。
    事  實
一、甲○○前於民國（下同）九十三年間，因施用毒品案件，經
    本院以九十三年度毒聲字第九七八號裁定送觀察、勒戒後，
    認無繼續施用傾向，於九十三年八月三日觀察、勒戒執行完
    畢，詎猶不知悛悔，明知海洛因及安非他命分別係毒品危害
    防制條例第二條第二項第一款、第二款所列之第一級毒品與
    第二級毒品，不得施用、持有，竟復基於施用第一級毒品海
    洛因之概括犯意，自上開觀察勒戒執行完畢後五年內之九十
    四年四月間起至九十五年一月十三日晚上六時許止，在台北
    縣土城市○○路四八三巷四號住處，以將第一級毒品海洛因
    置於針筒內注射之方式，連續施用第一級毒品海洛因多次（
    平均約一日施用三、四次）；另復基於施用第二級毒品安非
    他命之概括犯意，自上開觀察勒戒執行完畢後五年內之九十
    四年九月間起至九十五年一月十三日某時許止，在台北縣土
    城市○○路四八三巷四號住處，以將第二級毒品安非他命置
    於吸食器內，再以火置其下方燒烤產生煙霧之方式，連續施
    用第二級毒品安非他多次（共約施用五、六次）。嗣於九十
    五年一月四晚上十一時二十分許，在台北縣土城市○○路四
    五三號前，為警查獲，並扣得海洛因十小包（合計淨重一點
    一一公克）；又於九十五年一月十三日晚上十一時四十分許
    ，在台北縣土城市○○路四八三巷口，為警察查獲，並扣得
    海洛因七小包（合計淨重零點五五公克）、含海洛因殘渣（
    量微無法秤重）之夾鏈袋六個、包裹海洛因毒品之包裝紙六
    張、已使用過之注射針筒一支、未使用過之注射針筒六支。
二、案經臺北縣政府警察局板橋、海山分局移送臺灣板橋地方法
    院檢察署檢察官偵查起訴。經甲○○於準備程序進行中就被
    訴事實為有罪之陳述，經告知簡式審判程序之旨，並聽取當
    事人之意見後，本院合議庭裁定由受命法官獨任以簡式審判
    程序審理。
    理  由
一、上揭施用海洛因及安非他命之事實，業據被告甲○○於本院
    審理時坦承不諱，並有海洛因十小包（合計淨重一點一一公
    克）、海洛因七小包（合計淨重零點五五公克）、含海洛因
    殘渣（量微無法秤重）之夾鏈袋六個、包裹海洛因毒品之包
    裝紙六張、已使用過之注射針筒一支、未使用過之注射針筒
    六支扣案足資佐證。又被告於九十五年一月四日、九十五年
    一月十三日為警查獲時，在警局中所採集之尿液，經送請臺
    灣檢驗科技股份有限公司以ＥＩＡ酵素免疫分析法初步檢驗
    ，並以ＧＣ/ ＭＳ氣相層析/ 質譜儀法確認檢驗之結果，呈
    嗎啡陽性反應，及嗎啡、安非他命陽性反應，有該公司於九
    十五年一月十八日、九十五年二月七日年出具之濫用藥物尿
    液檢驗報告各一紙附於偵查卷可稽，足見被告前開之自白，
    應與事實相符。又被告前於九十三年間，因施用毒品案件，
    經本院以九十三年度毒聲字第九七八號裁定送觀察、勒戒後
    ，認無繼續施用傾向，於九十三年八月三日觀察、勒戒執行
    完畢之事實，有臺灣高等法院被告前案紀錄表一件在卷可稽
    。從而，本件事證明確，被告於觀察、勒戒執行完畢後五年
    內再犯施毒品犯行之事實，堪以認定，應依法論科。
二、海洛因、安非他命依其成癮性、濫用性及對社會危害性之程
    度，毒品危害防制條例第二條第二項第一款、第二款分別列
    為第一級毒品與第二級毒品。核被告施用海洛因、安非他命
    毒品之犯行，所為係犯毒品危害防制條例第十條第一項、第
    二項施用第一級、第二級毒品罪。又被告非法持有第一級、
    第二級毒品之低度行為，已分別為其施用第一級、第二級毒
    品之高度行為所吸收，不另論罪。公訴意旨雖未論及被告「
    於九十五年一月五日四時二十分許為警採尿前二十六小時某
    時點」、「九十五年一月十三日晚上六時許」以外之施用第
    一級毒品犯行，又未論及被告「於九十五年一月十四日凌晨
    二時許為警採尿前九十六小時內某時點」以外之施用第二級
    毒品犯行，惟該部分之犯行，與已起訴之犯行有連續犯裁判
    上一罪之關係，為起訴效力所及，本院自得加以審究。被告
    先後多次施用第一級毒品與第二級毒品之犯行，均時間密接
    ，且所犯為犯罪構成要件相同之罪名，顯均係基於概括犯意
    為之，均為連續犯，應依刑法第五十六條規定各論以一罪，
    並均加重其刑。又其所犯上開施用第一級毒品及施用第二級
    毒品二罪間，犯意各別，行為互殊，應予分論併罰。爰審酌
    被告曾因施用毒品經執行觀察、勒戒後，仍未能戒斷其施用
    毒品之惡習，再犯本件連續施用毒品犯行，惡行非輕，惟因
    施用毒品均僅係戕害其自己身心並無加害他人，再衡量其施
    用毒品時間之長短等一切情狀，量處如主文所示之刑，並定
    其應執行之刑。
三、扣案之第一級毒品海洛因（合計淨重一點一一公克及合計淨
    重零點五五公克）及含海洛因殘渣之夾鏈袋六個內之海洛因
    殘渣（量微無法秤重），係查獲之毒品，依毒品危害防制條
    例第十八條第一項前段規定，不問屬於犯人與否，應沒收銷
    燬之。另包裝上開毒品之外包裝夾鏈袋共二十三個（計算式
    ：10+7+6=23） 、包裹海洛因毒品之包裝紙六張、已使用過
    之注射針筒一支、未使用過之注射針筒六支，為被告所有，
    供其為本案犯行所用或預備之物，爰依刑法第三十八條第一
    項第二款規定，宣告沒收之。
據上論斷，應依刑事訴訟法第百七十三條之一第一項、第二百九
十九條第一項前段，毒品危害防制條例第十條第一項、第二項、
第十八條第一項前段，刑法第十一條、第五十六條、第五十一條
第五款、第三十八條第一項第二款，判決如主文。
本案經檢察官黃怡華到庭執行職務。
中    華    民    國    95    年    5     月    25    日
                  刑事第十九庭     法  官   白光華
右正本證明與原本無異。
如不服本判決，應於判決送達後10日內向本院提出上訴狀 (應附
繕本)， 上訴於臺灣高等法院。
                                   書記官   陳靜怡
中    華    民    國    95    年    5     月    25    日
附錄本案論罪科刑法條全文：
毒品危害防制條例第十條：
施用第一級毒品者，處六月以上五年以下有期徒刑。
施用第二級毒品者，處三年以下有期徒刑。


司法院資訊處製作；財團法人民間司法改革基金會備份。
